臺灣高等法院刑事裁定　　　　　　　　　　　　　　　九十二年度抗字第七八九號
　　抗　告　人
　　即自訴人　　戊○○
　　被　　　告　丙○○
　　　　　　　　乙○○
　　　　　　　　丁○○
　　　　　　　　甲○○
右自訴人因被告過失致死案件，不服台灣士林地方法院九十二年十月五日，九十一年
度自更字第三六號裁定，提起抗告，本院裁定如左：
    主  文
抗告駁回。
    理  由
一、自訴人向原審法院提起自訴及追加自訴，略以﹕自訴人戊○○之母親何雪卿女士
    於民國八十七年一月十一日晚間因口吐白沫、全身不停抽慉呈癲癇狀，病情危急
    ，自台北秀傳醫院安養中心緊急轉送行政院國軍退除役官兵輔導委員會台北榮民
    總醫院（以下簡稱台北榮民總醫院）急診部，於一月十二日凌晨零時許抵達，於
    同日凌晨三時放置氣管內管插管後，即以呼吸器維生。由於當時加護病房額滿，
    無法轉入，乃暫時留置於該院急診室觀察區，於一月十三日晚間，因診斷需要，
    需做腹腔電腦斷層攝影，而將病患推離急診室，醫護人員乃令家屬即自訴人操作
    人工氣囊以代替呼吸器。於晚間九時三十分做完電腦斷層攝影後，醫院即命自訴
    人將病患轉入急診室加護病房，當時加護病房內並無值班醫師在場，亦無任何醫
    師前來診治病患，告知家屬病情、治療方針及癒後情形，任由自訴人一直持續不
    斷地擠壓人工氣囊，迄晚間十時二十分，自訴人母親心臟、血壓、呼吸突然停止
    ，始由一醫師到現場做緊急搶救，於十一時三十六分宣告急救無效而死亡。按醫
    院未能提供加護病房應有之呼吸器設備，致病患何雪卿被推入加護病房後，僅由
    自訴人以人工之方式為其擠壓空氣，且在病患推入急診室加護病房後至死亡前均
    無醫師前來診治，被告丙○○身為急診部加護中心主任，對於加護病房內未能提
    供足夠之應有設備、無值班醫師在場有嚴重管理上之疏失，被告乙○○為榮總急
    診部主任，平日應負責急診室急診加護中心等之管理、監督，對於急診室加護中
    心上開缺失不聞不問，未做任何處置，均有應注意、能注意卻不注意之嚴重疏失
    ；被告丁○○為何雪卿急診時之主治醫師、被告甲○○為其時之住院醫師，二人
    均明知當時急診部加護中心病房內並無足夠之機械式呼吸設備可供使用亦無值班
    醫師，仍不顧病患生命安危，執意將病患轉入該病房，其等均涉有業務過失致死
    罪嫌。
二、原審法院調查後，基於下述之理由，駁回自訴人之自訴﹕
（一）訊之被告丁○○、甲○○均堅決否認涉有過失致死罪嫌，被告丁○○辯稱：病
      人需要急救時，通常都是使用人工呼吸器，即呼吸甦醒球（Ａｍｂｕ），因為
      可以感覺到病人呼氣是否順暢，有無吸進去；又急診加護中心的呼吸器不夠時
      ，也會請家屬以呼吸甦醒球來幫忙擠壓，加護病房二十四小時都有醫護人員在
      ，家屬如有問題可以隨時請求協助，且加護中心病人身上都裝有監視器，如果
      壓的不對，監視器會有反應，醫護人員也會知道。又本件何雪卿從頭到尾都沒
      有用到機械式呼吸器（以機械加壓的方式將氧氣打到不能自行呼吸的病患），
      病患是先插管，一端插進氣管，外面再以一條軟管接到供氧點（該點設在牆壁
      上），這個叫做Ｔ｜Ｐｉｅｃｅ，如果打開，就會有氧氣送到病患，這是在病
      人還可以自行呼吸時使用，所謂「拔掉呼吸器」，是指拔掉接Ｔ｜Ｐｉｅｃｅ
      的那一頭，將人工甦醒球直接接在插管的一端。本件以何雪卿的動脈血氧濃度
      看來，當時她是有達到充分的供氧，被告對於本件之處置並無過失等語；被告
      甲○○辯稱：當時病患何雪卿是從觀察區送到急救區，原則上送到急救區後，
      由急救區的醫生負責，但是因為他們當時比較忙，被告留下來協助急救區的醫
      生作一些常規的例行治療，包括送病患到加護病房，並無何過失等語。
（二）查經法院調閱何雪卿於台北榮民總醫院之病歷資料，核閱結果，何雪卿於八十
      七年一月十二日凌晨零時七分許經由台北秀傳醫院附設護理中心送抵榮總急診
      部時，經該醫院檢查結果已無抽搐現象、意識昏迷，血壓150/110mmHg，心跳1
      40次/分鐘，呼吸次/分鐘，胸部Ｘ光疑似右肺肺炎，血液檢驗白血球為3820
      0/mm3，血鈉112mEq/L，血鉀2.9mEq/L ，腦部電腦斷層並未顯示有腦出血，嗣
      經該醫院人員給予氧氣、抗生素（盤尼西林）及抗癲癇藥物（Dilantin ） 後
      ，因何雪卿之呼吸淺快，而於同日凌晨三時許放置氣管內管，繼續給予氧氣，
      並以高濃度食鹽水，補充低血鈉之現象。其後何雪卿於同日上午八時四十五分
      許再度發生全身抽搐之癲癇發作，經追加抗癲癇藥物後，因判斷為敗血症，乃
      將抗生素更改（Tazcin＋Gentamicin）。何雪卿之癲癇現象，至當日二十二時
      三十分許，仍偶有發作，期間以腹部超音波尋找其腹部內之潛在性感染源，但
      無確定發現。同年月十三日上午，何雪卿已無癲癇發作，但四肢周端發紺，腹
      部明顯脹氣，給予抗生素追加（Metronidazole)，並會診一般外科（疑似缺氧
      性腸病變），建議作腹腔電腦斷層掃描。唯何雪卿於同年月十三日下午五時三
      十分許，突然測不到血壓，經採取急救措施：給予Dopamine及人工氣囊擠壓（
      Ambu-bagging）維持呼吸，仍未見改善，而於同年月十三日晚間九時三十分許
      ，作完腹腔電腦斷層後，轉入急診加護病房。何雪卿進入加護病房後，血壓71
      /36mmHg，心跳98次/分鐘，因無呼吸器可用，持續由家屬以人工氣囊擠壓（Am
      bu-bagging）。於同年一月十三日晚間十時二十分許因心跳停止，經緊急急救
      無效，於同年月十三日二十三時三十分許宣告死亡，此為行政院衛生署醫事審
      議委員會所認定，有行政院衛生署八十八年十二月二十九日衛署醫字第八八０
      八０二三四號函檢送之該署醫事審議委員會第八八二一一號鑑定書影本可稽（
      附於臺灣臺北地方法院八十八年度自字第四０八一號影本卷內）。
（三）關於何雪卿經送抵台北榮民總醫院急診部之際，相關醫護人員所為處置是否符
      合醫療常規乙節。查自訴人前向台灣台北地方法院自訴王立敏醫師犯業務過失
      致死罪嫌，該院於八十八年度自字第四０八號案件審理中，曾就該等事項委請
      行政院衛生署醫事審議委員會鑑定，鑑定結果認：何雪卿抵達台北榮民總醫院
      急診之病況為癲癇發作、感染徵象、疑似肺炎、低血壓及呼吸機能不穩定，而
      該醫院急診部所採取醫療措施，包括給予抗生素及抗癲癇藥物、矯正電解質不
      平衡、頭部及腹部電腦斷層掃瞄、氣管內管插管，以及進入加護單位作密集監
      測，該醫療措施均為必要且具積極性；又何雪卿於八十七年一月十三日下午五
      時三十分許發生血壓突降之際，其呼吸機能斷不能單純信賴氧氣供應，而必須
      以外在輔助維持其呼吸，人工氣囊擠壓供氧，乃為一暫時性過渡方式，以人工
      呼吸器提供機械通氣，較合常理。由家屬操作人工氣囊擠壓供氣，雖為不得已
      之醫療救助程序，但醫院實有義務配備足量之呼吸器，以提供合理及適切之醫
      療。雖說如此，病患在持續人工氣囊擠壓供氧下，其血中氧氣濃度均在合宜之
      治療範圍內（動脈血氧分壓> 60mmHg），而與其血壓持續低落，至心臟停止致
      死亡並無因果關係等語，此有上揭行政院衛生署八十八年十二月二十九日衛署
      醫字第八八０八０二三四號函檢送之該署醫事審議委員會第八八二一一號鑑定
      書影本可稽（附於臺灣臺北地方法院八十八年度自字第四０八一號影本卷內）
      。又原審法院向台北榮民總醫院調取何雪卿之病歷資料原本查核，顯示該院於
      八十七年一月十三日就何雪卿之動脈血氧濃度共做了三次檢測，均為當日晚間
      作完腹腔電腦斷層轉入急診加護病房使用人工氣囊後，分別為二十一時五十七
      分許測得動脈血氧分壓為105mmHg、當晚二十二時二十分許(即病歷表上表示「
      ＣＰＲ中」該份檢測表）測得動脈血氧分壓為65.3mmHg（按該檢測表原本因紙
      質之故，墨色漸褪而無法清楚影印，惟經本院勘驗結果數據確實為65.3mmHg無
      誤）、當晚二十三時十四分許測得動脈血氧分壓數據為21mmHg。由上列數據可
      證明，除當晚二十三時十四分該次因為已經接近何雪卿死亡之時點（即二十三
      時三十六分）而測得之數據較60mmHg為低外，其餘二次於使用呼吸甦醒球期間
      內測得之動脈血氧分壓值，均高於60mmHg，顯示何雪卿於使用呼吸甦醒球期間
      內均獲得充分供氧。因此，上揭鑑定結果認：「病患何雪卿持續在人工氣囊擠
      壓供氧下，其血中氧氣濃度仍均在合宜之治療範圍內（動脈血氧分>60mmHg ）
      ，而與其血壓持續低落，至心臟停止致死亡，並無因果關係」乙節，堪予採信
      。自訴意旨指摘台北榮民總醫院急診部加護中心缺乏機械式呼吸器致何雪卿缺
      乏供氧而死亡云云，即非可採。
（四）自訴意旨另謂﹕何雪卿於加護病房期間並無值班醫師在場致生死亡乙節。經原
      審法院向台北榮民總醫院函查結果，據該院覆稱﹕八十七年一月十三日急診部
      加護病房設有值班醫師即被告丁○○醫師、被告甲○○醫師以及案外人陳應盛
      醫師，有台北榮民總醫院九十二年五月二十八日北總急字第０九二０００五四
      一六號函在卷可稽。且對於何雪卿被送入台北榮民總醫院加護病房至死亡前，
      是否均無醫師前往診治乙節，證人即當晚亦在現場之病患何雪卿之女兒鄭麗川
      證稱：「（在加護病房期間）是否有醫護人員來處理？）醫護人員並不是一對
      一，所以醫護人員有時過來探詢，如果沒有問題，他們就會走開了。」；證人
      即鄭麗川之夫林佑冰證稱：「（在急診加護病房時有無醫生來探詢或診治？）
      有，但每次來的醫生都不一樣，且是來來回回的看，並不是一直待在旁邊，哪
      個醫生我不記得了」（均見本院九十年年自字第二二二號案件九十年十二月二
      十日訊問筆錄），足見病患何雪卿被送至急診室加護中心後，確有醫護人員前
      往診治，並非無人照料看管至何雪卿死亡，是自訴人此部分之主張亦與事實不
      符。
（五）綜上觀之，本件病患何雪卿死亡前其血壓持續低落，至心臟停止致死亡之結果
      ，與台北榮民總醫院急診部缺乏人工呼吸器提供機械通氣，而持續以人工氣囊
      擠壓供氧之事由間，並無因果關係，是何雪卿之死亡，即與榮總急診室加護中
      心之機械式呼吸器不足無涉，而何雪卿於加護病房內復非無醫護人員照料、診
      治，復查無其他積極之證據足以證明被告丙○○、乙○○、丁○○、甲○○四
      人涉有何業務過失致死之罪嫌，自難僅依自訴人專憑己見之任意指訴，遽入人
      於罪，被告四人犯罪嫌疑不足，爰裁定駁回其自訴。
三、抗告意旨略以﹕
（一）原審裁定所列醫院於八十七年一月十三日對何雪卿之動脈血氧濃度所做之三次
      檢測，在前此法院審理之相關案件時均未發現，卻於自訴人提出本案時突然冒
      出，極不合常理，亦不合邏輯，更有重大瑕疵，如二十二時二十分之檢測，其
      時何雪卿心跳、呼吸、血壓突然停止，醫師張新立即對何雪卿作胸腹壓擠、施
      打強心針等緊急救護措施，連醫護人員都未在場。原審未傳喚關鍵性之張新醫
      師到庭作證，如何談公平、公正。
（二）有關加護病房是否設有值班醫師部分，包括主治醫師丁○○、住院醫師甲○○
      、陳應盛，自始至終均未出現在急診之加護病房，原裁定之認定，顯與事實不
      符。
（三）急診值班醫師與急診加護病房醫師係不同之醫療措施，影響病患甚鉅，醫療法
      施行細則第三十八條亦有極嚴格、明確之規範，責任歸屬完全不同。原審法院
      未經查證，率予認定急救期間始終未出現之丁○○、甲○○、陳應盛係現場值
      班醫師，不符事實，顯然草率。
（四）鄭麗川、林佑冰與自訴人間有官司涉訟，立場與自訴人極端對立，渠二人於原
      審所為證詞不合常理，與事實不符，原審法院卻率予採用。
（五）本案最嚴重之瑕疵係何雪卿被送進台北榮民總醫院急救時，即完全仰賴人工呼
      吸器、機器供氧等設備，以維持生命，醫院卻於隔日晚間轉送該院之急診加護
      病房時，完全摘除該等維生系統，改以人工方式，在不可預期之未來，不眠不
      休，分秒不停地操作、擠壓維生系統，此對命在旦夕之病患，必會隨時、立即
      缺氧死亡。
四、本院查，原審裁定所指台北榮民總醫院院於八十七年一月十三日就何雪卿之動脈
    血氧濃度共做了三次檢測，分別為二十一時五十七分許測得動脈血氧分壓為105m
    mHg，當晚二十二時二十分許，測得動脈血氧分壓為65.3mmHg ，當晚二十三時十
    四分許測得動脈血氧分壓數據為21mmHg。此有何雪卿病歷內之檢查單據可按（因
    該等單據係以感熱紙列印，極為模糊，經本院調閱病歷原本核對結果，並無不合
    ）。自訴人質疑其前此所提與本案有關之各訴訟案件中，均未見該等檢測之數據
    ，認有不實云云。實則，行政院衛生署醫事審議委員會之前述鑑定報告，已載明
    ﹕病患（何雪卿）在持續人工氣囊擠壓供氧下，其血中氧氣濃度均在合宜之治療
    範圍內，動脈血氧分壓>60mmHg等語。足見前述鑑定均有所本。自訴人雖又以二
    十二時二十分時，因何雪卿心跳、呼吸、血壓突然停止，正由醫師張新對何雪卿
    作胸腹壓擠、施打強心針云云。經查前述動脈血氧之檢驗單據，雖未記載檢驗之
    時間，然其上以筆附記﹕「ＣＰＲ中」，對照何雪卿之轉入急診加護病房後之「
    病程記錄」，確記載﹕下午十時二十分，ＥＫＧ呈Ａｓｙｓｔｏｌｅ，予ＣＰＲ
    始等字樣，此與自訴人所述醫師於十時二十分對何雪卿「作胸腹壓擠」，固無不
    合，然亦可印證前述之之檢驗數據無誤。自訴人雖再質疑檢驗時間是否確在一月
    十三日或是否確在何雪卿被送入急診加護病房後施測云云。經查，何雪卿係於一
    月十三日晚上九時三十分作完腹腔電腦斷層轉入急診加護病房，此有病歷可按，
    前述鑑定報告亦有相同之記載，足見前述三次檢測確係在何雪卿於九時三十分作
    完腹腔電腦斷層轉入急診加護病房後所做。不僅如此，台北榮民總醫院不僅在前
    述時間對何雪卿作三次動脈血氧之檢測，該醫院於前一日即一月十二日上午之零
    時三十七分、二時零一分及五時二十分，亦分別檢測三次，所得數值分別為一二
    一. 五一、八二. 六及一五一mmHg，此有各該檢驗單據附入病歷可按。自訴人之
    質疑，應屬誤會。
五、自訴人雖一再質疑何雪卿在急診加護病房期間，急診加護病房內無任何值班醫師
    。然稍具醫療常識者均知，急診與普通門診不同，前者多處理較需及時處理之病
    患；而加護病房更係針對急、重症病患施以及時之醫療照護，台北榮民總醫院係
    國內重要之醫學中心，其急診加護病房於晚上九時許至十一時間，無值班醫師，
    已難以想像。其次，前述一月十三日之三次檢驗，均係何雪卿在急診加護病房期
    間所做，檢驗與否，僅醫師能決定，自訴人所指急診加護病房無值班醫師云云，
    實不可採。再者，醫師陳應盛證稱：八十七年時為住院醫師，八十七年一月十二
    日何雪卿有來急診，八十七年一月十三日晚上八點之後我在內科急救室，因血壓
    不穩，九點四十五分急救室通知我去作呼吸器擠氣球，有做急救處理，並在診斷
    書上寫上病歷，我只作這一部分。醫師張新證稱：當時也是住院醫師，那時為內
    科醫師，有在急診室。何雪卿依病歷來看，伊開急救藥物。依病歷來看，急救時
    已沒有血壓，所以開急救藥物，並做心臟按摩。之後在急救七分鐘後有換急救機
    器，及換強心藥物。最後會給碳酸氰鈉，作為強心藥劑。是參與最後急救過程，
    沒有救回，因我們急救最後只有三十分鐘。醫師甲○○證稱：當時我亦為住院醫
    師，依病歷，我那時在觀察區負責，後將病人送入加護病房，依病歷加護病房的
    用藥，是我開的等語（以下見本院八十九年度上訴字第一二二四號判決書，該案
    係自訴人對台北榮民總醫院醫師王立敏、尤雅正提出之刑事告訴）。以上醫師於
    一月十三日晚上均曾參與對何雪卿之治療。證人即當晚亦在現場之病患何雪卿之
    們就會走開，醫護人員並不是一對一等語。鄭麗川之夫林佑冰亦證稱：急診加護
    病房內有醫生來探詢或診治，但每次來的醫生都不一樣，且是來來回回的看，並
    不是一直待在旁邊，哪個醫生我不記得了」（以上見原審九十年年自字第二二二
    號案件九十年十二月二十日筆錄）。足見急診加護病房並非自訴人所指之無值班
    醫師。若再對照前述「病程紀錄」，亦可看出何雪卿於晚上九時三十分被送入急
    診加護病房後，同日九時五十分即詳細記載「轉入摘要」，其後於十一時二十五
    分記載﹕十時二十分予以ＣＰＲ。益見自訴人所指無值班醫師乙節，應係誤會。
    況加護病房之醫療人員雖較一般病房充足，然醫師與病患間究不能一對一處理，
    儘管如此，加護病房內之病患均被隨時監測，並有護理人員為必要之照護，若有
    需要，醫師可隨時加入，此由醫師於十時二十分對何雪卿施予ＣＰＲ，即可印證
    。自訴人於加護病房內未親眼看見醫師，縱無不實，然實不能逕行認定加護病房
    內無值班之醫師。自訴人另質疑其與鄭麗川、林佑冰之立場嚴重對立，進而認鄭
    麗川、林佑冰之證詞不可採信。查證人與刑事案件之當事人間若有恩怨，雖較有
    為偏頗證言之可能，然鄭麗川係何雪卿之女，林佑冰係何雪卿之女婿，均屬至親
    ，鄭麗川、林佑冰就何雪卿被醫治之經過，是否有必要為不實之陳述，實有疑問
    ，且本院非單以鄭麗川、林佑冰之證詞為認定，而係綜合相關證據後作判斷，自
    訴人此部分之指摘，亦不可採。
六、關於何雪卿之人工呼吸器、機器供氧等設備，於轉送急診加護病房時被摘除，改
    以人工方式部分。查何雪卿從頭到尾都沒有用到機械式呼吸器（以機械加壓的方
    式將氧氣打到不能自行呼吸的病患），而是先插管，一端插進氣管，外面再以一
    條軟管接到供氧點（該點設在牆壁上），叫做Ｔ｜Ｐｉｅｃｅ，如果打開，就會
    有氧氣送到病患，這是在病人還可以自行呼吸時使用，所謂「拔掉呼吸器」，是
    指拔掉接Ｔ｜Ｐｉｅｃｅ的那一頭，將人工甦醒球直接接在插管的一端等事實，
    已經被告丁○○供述在卷（見原審自字第二二二號卷九十年十二月二十日筆錄）
    ，此與前述鑑定報告中所載﹕「考諸上病歷影本所載，病患何雪卿於八十七年一
    月十二日凌晨零時七分許﹕﹕﹕送抵榮總急診部時，﹕﹕﹕呈抽搐現象、意識昏
    迷﹕﹕﹕嗣經該醫院人員給予氧氣，﹕﹕﹕，因病患何雪卿之呼吸淺快，而於同
    日凌晨三時許放置氣管內管，繼續給予氧氣，﹕﹕﹕同年月十三日上午，病患何
    雪卿已無癲癇發作，﹕﹕﹕。唯病患何雪卿於同年月十三日下午五時三十分許，
    突然測不到血壓，經急救措施：給予Dopamine及人工氣囊擠壓（Ambu-bagging）
    維持呼吸，仍未見改善，而於同年月十三日晚間九時三十分許，作完腹腔電腦斷
    層後，轉入急診加護病房。病患何雪卿進入加護病房後，﹕﹕﹕，因無呼吸器可
    用，持續由家屬以人工氣囊擠壓（Ambu-bagging）﹕﹕﹕」，與被告所述並無不
    合。亦即何雪卿原可以自然呼吸，但醫院仍予放置氣管內管，繼續給予氧氣，其
    後始因於一月十三日下午五時三十分許急救，而給予Dopamine及人工氣囊擠壓（
    Ambu-b agging)維持呼吸；迨晚間九時三十分許，轉入急診加護病房後，因無呼
    吸器可用，始持續由家屬以人工氣囊擠壓（Ambu-bagging）。自訴人所謂何雪卿
    之人工呼吸器、機器供氧等設備，於轉送急診加護病房時被摘除云云，應有誤會
    。至於急診加護病房內未能及時提供機械通氣之設備，雖無疑義，然鑑定報告就
    此已明確認定﹕何雪卿於八十七年一月十三日下午五時三十分許發生血壓突降之
    際，其呼吸機能斷不能單純信賴氧氣供應，而必須以外在輔助維持其呼吸，人工
    氣囊擠壓供氧，乃為一暫時性過渡方式，以人工呼吸器提供機械通氣，較合常理
    。由家屬操作人工氣囊擠壓供氣，雖為不得已之醫療救助程序，但醫院實有義務
    配備足量之呼吸器，以提供合理及適切之醫療。雖說如此，病患在持續人工氣囊
    擠壓供氧下，其血中氧氣濃度均在合宜之治療範圍內（動脈血氧分壓>60mmHg ）
    ，而與其血壓持續低落，至心臟停止致死亡並無因果關係等語。財團法人消費者
    保護基金會之鑑定結果亦認：「家屬在加護病房內操作人工呼吸器並非醫療常規
    。由病歷看來，病人家屬應是操作手壓氣囊。病人家屬在加護病房內操作手壓氣
    囊，其原因是呼吸器缺乏（病人排序第七）（請參見加護病房病程記錄第一頁）
    ，沒有呼吸器可用，如果病人需要呼吸器，而呼吸器數量不足，醫護人員人手不
    足時，偶而請家屬手壓氣囊以維持呼吸，亦非罕見」等語（見本院八十九年上訴
    字第一二二四號判決書）。亦即醫院於呼吸器缺乏（病人排序第七）之情況下，
    請病患家屬手壓氣囊以維持呼吸，係不得已之措施，醫院或醫師之處置且無不當
    ；何雪卿之死亡更與醫院未適時提供呼吸器而改由家屬操作人工氣囊擠壓供氣之
    行為間，無因果關係。
七、綜上所述，原審法院經調查後，認被告並無自訴人所指前述之過失行為，並以被
    告四人之犯罪嫌疑不足，裁定駁回自訴人之自訴，本院經核並無違誤，自訴人抗
    告指摘各節，亦難認有理由，應予駁回。
據上論斷，依刑事訴訟法第四百十二條，裁定如主文。
中　　　華　　　民　　　國　　九十三　　年　　　四　　　月　　 十三 　　日
                              臺灣高等法院刑事第七庭
                                      審判長法  官  吳  啟  民
                                            法  官  蘇  隆  惠
                                            法  官  林  瑞  斌
右正本證明與原本無異。
不得再抗告。
                                            書記官  丁  淑  蘭
中　　　華　　　民　　　國　　九十三　　年　　　四　　　月　　 十四 　　日
